臺灣士林地方法院刑事判決　　　　　　　95年度訴字第1128號
公　訴　人　臺灣士林地方法院檢察署檢察官
被　　　告　甲○○
指定辯護人　姜惠如
上列被告因毒品危害防制條例案件，經檢察官提起公訴（95年度
偵字第4959號），本院判決如下：
    主  文
甲○○販賣第二級毒品，未遂，處有期徒刑肆年。扣案含第二級
毒品MDA 成分之淺粉紅色藥錠肆拾顆（驗餘淨重拾貳點陸玖公
克）、含第二級毒品MDMA成分之橘色藥錠顆（驗餘淨重壹點肆
壹公克）均沒收銷燬；含第三級毒品愷他命成分之白色粉末（Ke
tamine，驗餘淨重壹點壹公克）、包裝瓶貳瓶及行動電話壹支
（不含門號0000000000號SIM 卡）均沒收。
    事  實
一、甲○○明知MDA 、MDMA及愷他命（Ketamine，又稱K 他命）
    均為毒品危害防制條例列管之毒品，不得非法持有與販賣，
    為供己施用，於民國95年1 月15日，在臺北市○○○路、南
    京東路之GOING 舞廳裡，以每瓶愷他命新臺幣（下同）1,25
    0 元、每顆搖頭丸350 元之代價，向真實姓名年籍不詳之成
    年男子，購得第三級毒品愷他命2 瓶，以及搖頭丸50顆（內
    含第二級毒品MDA 成分之淺粉紅色藥錠44顆，含第二級毒品
    MDMA成分之橘色藥錠3 顆，含當時未列管之PMMA成分白色藥
    錠3 顆）。其於同年月30日施用內含第二級毒品MDA 成分之
    淺粉紅色藥錠1 顆後（施用毒品部分，另經臺灣板橋地方法
    院檢察署檢察官以95年度毒偵字第4504號為不起訴處分確定
    ），因需現款，竟萌生將上開毒品販賣以牟利之犯意，於同
    年4 月1 日，以「臺北→三重！衣服褲子大減價」（衣服、
    褲子分別為搖頭丸、愷他命之暗語）之暱稱，進入一般不特
    定人均能登入之網路「UT home 聊天室」，散布販賣毒品之
    訊息。適員警乙○○於同日上午11時許，以代號「BEN 」上
    網發現，乃在上開網路聊天室向甲○○佯稱欲購買毒品，經
    甲○○留下網路MSN 帳號skey6910@hotmail .com 供聯絡，
    並在網路MSN 對話中約定以搖頭丸每顆400 元，愷他命每瓶
    1,400 元之價格，販賣搖頭丸10顆及愷他命2 瓶予乙○○，
    再留下0000000000號行動電話作聯繫。後雙方於同年月2 日
    晚間11時，即以行動電話約定於翌日凌晨1 時許，至臺北市
    大同區○○○路165 號5 樓交易，嗣員警乙○○依約前往上
    開地點，以行動電話聯繫確認甲○○之身分進而取得毒品後
    ，旋即表明身分將甲○○逮捕而未得逞，並當場扣得內含第
    二級毒品MDA 成分之淺粉紅色藥錠4 顆，含第二級毒品MDMA
    成分之橘色藥錠3 顆（驗餘淨重1.41公克），含當時未列管
    之PMMA成分白色藥錠3 顆（PMMA於95年8 月8 日始公告為毒
    品危害防制條例列管之第三級毒品，業經公訴人於起訴書載
    明不另為不起訴處分之意旨），及愷他命2 瓶（瓶裝驗前毛
    重3.65公克，淨重1. 33 公克，驗餘淨重1.31公克），與甲
    ○○使用搭配上述門號使用之行動電話1 支（含SIM 卡1 張
    ）。嗣甲○○帶領員警至其臺北縣三重市○○○路306 號5
    樓之住處，另起出內含第二級毒品MDA 成分之淺粉紅色藥錠
    39顆（連同逮捕當場扣得部分，共計扣得43顆，驗餘淨重12
    .69 公克），因而查悉上情。
二、案經臺北市政府警察局大同分局報請臺灣士林地方法院檢察
    署檢察官偵查起訴。
    理  由
一、按被告以外之人於審判外之言詞或書面陳述，除法律有規定
    者外，不得作為證據；又被告以外之人於審判外之陳述，雖
    不符合同法第159 條之1 至第159 條之4 之規定，但經當事
    人於審判程序同意作為證據，法院審酌該言詞陳述或書面陳
    述作成時之情況，認為適當者，亦得為證據。當事人、代理
    人或辯護人於法院調查證據時，知有第159 條第1 項不得為
    證據之情形，而未於言詞辯論終結前聲明異議者，視為有前
    項之同意，刑事訴訟法第159 條第1 項及第159 條之5 分別
    定有明文。查本判決下列所引用之各該被告以外之人於審判
    外之陳述（包含書面陳述，例如毒品鑑驗通知書），雖屬傳
    聞證據，惟均經當事人於本院準備程序及審判期日中表示無
    意見而不予爭執，且迄至言詞辯論終結前亦未再聲明異議，
    本院審酌此等證據資料製作時之情況，尚無違法不當及證明
    力明顯過低之瑕疵，亦認為以之作為證據應屬適當，故揆諸
    前開規定，爰逕依刑事訴訟法第159 條之5 規定，認前揭證
    據資料均例外有證據能力，合先敘明。
二、訊據被告甲○○對於有在事實欄所述之時間、地點，為供己
    施用，以每顆搖頭丸350 元、每瓶愷他命1,250 元之代價購
    入愷他命與搖頭丸，並在網路上以「臺北→三重！衣服褲子
    大減價」之暱稱，進入網路「UThome聊天室」之男同志聊天
    室內，且所謂「衣服」即指搖頭丸，「褲子」則指愷他命，
    並與員警乙○○在網路MSN 對話中達成搖頭丸每顆400 元，
    愷他命每瓶1,400 元之價格，販賣搖頭丸（其中內含MDA 成
    分4 顆、內含MDMA成分3 顆）及愷他命之約定，並經警於事
    實欄所示之時間、地點查獲搖頭丸與愷他命等事實，均已直
    承無諱，核與證人即員警乙○○於本院交互詰問程序中結證
    稱：當初在網路聊天室發現被告以「三重！衣服、褲子大減
    價」代號，根據我們經驗，有可能要販賣二級毒品；「衣服
    」、「褲子」在男同志圈、夜店或舞廳均是行話，指的就是
    二級毒品搖頭丸、三級毒品K 他命；被告留下MSN 帳號，並
    在MSN 留聯絡電話0000000000號及價錢，「衣服」即搖頭丸
    1 顆400 元，「褲子」即愷他命1 小罐1,400 元；嗣與被告
    約定在臺北市大同區○○○路165 號5 樓見面交易；到現場
    後以行動電話聯絡被告確認，請被告上來把藥給我看，確定
    是毒品後，在旁埋伏警員就站出來出示警察證件，告訴來意
    ，被告承認在賣搖頭丸，後來到被告住處取出其餘搖頭丸等
    情相符（見本院卷第33-36 頁），且有被告與乙○○在網路
    「UThome聊天室」及MSN 之對話內容各1 份在卷可稽（見偵
    查卷第18-27 頁），並有被告使用搭配0000000000號門號之
    行動電話（含SIM 卡）1 支扣案可佐；另扣案之藥錠49 顆
    及白色粉末2 瓶，經送臺北市政府警察局刑事鑑識中心，以
    氣相層析/ 質譜分析法鑑驗結果，其中淺粉紅色藥錠43顆隨
    機取其中7 顆鑑驗，檢出MDA 成分，橘色藥錠3 顆均檢出MD
    MA成分，白色粉末2 瓶則皆檢出愷他命（Ketamine）成分，
    另白色藥錠3 顆都檢出未列管之PMMA及Caffeine成分，有臺
    北市政府警察局95年6 月12日北市鑑毒字第186 號鑑驗通知
    書1 紙附卷為憑（見偵查卷第62頁）。被告雖另辯稱：伊原
    無販賣之意思，只是要轉讓，因之前在網路上以轉讓之暱稱
    散布欲轉讓之訊息，在同志圈內會讓人以為是騙人，才改「
    大減價」之暱稱，是警員問伊價錢，才向警員稱以前述價錢
    出賣云云。然查：
（一）本案被告於警詢及偵查中已自承：其為施用而購入事實欄
      所述毒品，並在同年月30日施用1 顆搖頭丸1 顆後，因不
      想再施用，且錢不夠用，所以想把所持有之搖頭丸、K 他
      命轉賣換成現金，賺取差價等語明確（見偵查卷第11-15
      、57頁），甚至於本院準備程序及審判程序訊問其對檢察
      官在起訴書犯罪事實所述，係被告自己基於販賣之故意，
      在網路上散布販賣毒品之訊息等情，亦為認罪之答辯，核
      被告自白自己原有販賣毒品犯意之事實，與本案網路上巡
      邏員警向被告洽詢購買毒品之前，被告自己先在網路「UT
      home聊天室」之男同志聊天室公開網站上，取名「臺北→
      三重！衣服褲子大減價」之暱稱，向不特定使用網路之人
      暗示願以一定之優惠價格販賣代稱為「衣服」、「褲子」
      之搖頭丸（即第二級毒品MDMA之俗稱）、愷他命之意旨相
      吻合。
（二）被告於審判程序交互詰問員警乙○○後，雖翻異前詞，改
      稱：原僅有轉讓毒品之犯意，是經員警誘發才起販賣之意
      ，且因網站上稱轉讓，在同志圈內無人相信，才改用「大
      減價」之暱稱云云，但查被告在本院訊問時，關於轉讓之
      對象，先稱：是要轉讓給同志圈有施用的一位好友云云，
      經本院進而質諸為何轉讓給特定好友要在網路上公開販賣
      之訊息後，又改稱：原本是要轉讓給朋友，但是他不要，
      所以才在網路上留言云云，所稱轉讓之情節，反覆不一，
      已難盡信，且毒品MDA 、MDMA之價值高昂，毒品買賣又屬
      非法交易，政府一向查禁森嚴，予以重罰而無寬貸餘地，
      衡諸常情，倘非有利可圖，或至親好友之間，一般人實無
      甘冒被處重罰之風險而無償轉讓毒品之可能，被告竟在網
      路上尋求不特定人將其購買之毒品無償轉讓，亦與常情相
      悖。再觀卷附被告與員警乙○○在網路MSN 上之對話內容
      （見偵查卷第23-25 頁），佯裝買方之員警乙○○固先詢
      及被告販賣之價格，問：「怎麼算ㄋ？」，被告即回答：
      「自取e （指搖頭丸）是400 ，K （指愷他命）1400，送
      的話加50」等語，且員警在對話中不斷向被告爭取較低之
      購買價格，表示：「K 太貴了吧」、「之前有拿1200」、
      「那10件以上有打折嗎」、「我都拿比較多可以給個折扣
      嗎」、「拿10件E 可送一件E 嗎」等語，被告僅回答：「
      K 的淨價就已經1200了」、「沒有（打折）」、「已經很
      便宜了～就拜託不要再跟我殺價了啦」、「我看你跟別人
      拿好了～這樣的生意我很難生存～真的很抱歉～打擾你的
      時間了」等語。綜合雙方之對話，被告在乙○○詢價後，
      即直接回答搖頭丸及愷他命之售價，且明白表示買方希求
      之愷他命價格即其向他人買入之淨價，因此沒有折價之餘
      地，顯然表明其販賣毒品以營利之意圖，甚至在員警一再
      提出減價請求後，乾脆直接表明請員警與他人交易，否則
      難以交易營利之意思。倘被告原確無販賣毒品之犯意，利
      用販賣毒品之網路暱稱，用意僅在取信同志圈之友人，以
      便洽詢後再為轉讓，何以員警依其轉讓之犯罪計畫，誤以
      為被告要販賣毒品進而詢價後，被告不依原先計畫，告知
      實際上並非販賣，僅要無償轉讓毒品，甚至遇買方屢屢提
      出減價要求時，竟也未改其意，反堅持賺取差價以營利？
      被告所辯稱利用販賣暱稱取信他人，實際上原僅具轉讓犯
      意之說，更與所為相矛盾。
（三）綜上所述，被告於本院審判程序交互詰問證人後，改辯稱
      ：其原僅有轉讓犯意，是經警誘發販賣犯意云云，不僅所
      述情節不一，與常情有違，亦和其所為相矛盾，無足採信
      ，其於警詢、偵查及審判期間初訊時，自白自己因缺錢花
      用，起意將施用目的購入之毒品轉賣，以便賺取差價，進
      而在網路上以「臺北→三重！衣服褲子大減價」之暱稱，
      散布販賣毒品之訊息，方應認與事實相符，本件被告事證
      明確，犯行堪以認定，應依法論科。
三、查MDMA、MDA 及愷他命分別為毒品危害防制條例第2 條第2
    項第2 款、第3 款所列之第二級與第三級毒品。而按警方為
    求破案，授意他人佯裝購毒而與毒販聯繫，經毒販允諾，依
    約攜帶毒品交付予佯裝購毒之人，旋為埋伏員警當場查獲者
    ，因該佯裝之人原無買受毒品之意思，事實上其二人不能真
    正完成買賣毒品之行為，販毒者僅成立販賣毒品未遂罪（最
    高法院93年度臺上字第1159號判決意旨參照）。查本件被告
    起意販賣含第二級毒品MDMA、MDA 成分之藥錠及第三級毒品
    愷他命後，在網路上以「臺北→三重！衣服褲子大減價」之
    暱稱，散布販賣毒品之訊息，已著手於販賣行為，雖佯為買
    家之員警乙○○本身並無購買第二級毒品及第三級毒品之真
    意，被告實際上不能完成毒品交易，參酌首揭說明，仍應成
    立販賣毒品未遂罪。是核被告所為，係犯毒品危害防制條例
    第4 條第6 項、第2 項、第3 項之販賣第二、三級毒品未遂
    罪。公訴意旨雖認被告於95年1 月15日，在舞廳內係意圖營
    利而販入如事實欄所載之第二級與第三級毒品，故應犯同條
    第2 項、第3 項之販賣第二級、第三級毒品既遂罪，但本院
    稽核事證後，認尚不能證明此部分犯行（理由詳後述五之說
    明），公訴人所認被告涉犯上開罪名，容有所誤，附此敘明
    。被告持有MDA 、MDMA及愷他命等第二級、第三級毒品之低
    度行為，各為進而販賣之高度行為所吸收，均不另論罪。按
    被告行為後，刑法業於94年2 月2 日修正公布，並於95年7
    月1 日起施行，應依修正後刑法第2 條第1 項之準據法規定
    ，為「從舊從輕」之比較，且比較新舊法時，應就罪刑有關
    之共犯、未遂犯、想像競合犯、牽連犯、連續犯、結合犯，
    以及累犯加重、自首減輕暨其他法定加減原因（如身分加減
    ）與加減例等一切情形，綜其全部罪刑之結果而為比較後，
    再適用有利於行為人之法律處斷，而不得一部割裂分別適用
    不同之新舊法（最高法院95年度第8 次刑事庭會議決議參照
    ）。本院依修正後刑法第2 條第1 項規定，綜合比較刑法修
    法關於本案適用之相關規定，詳如附表所示，並認被告販賣
    MDA 、MDMA及愷他命等3 種毒品，係以一行為同時觸犯數罪
    名，屬想像競合，應依刑法第55條規定，從一重之販賣第二
    級毒品罪處斷。被告販賣第二級毒品未遂，依刑法第25條第
    2 項規定，按既遂犯之刑減輕之。至公訴人認被告販賣第二
    級毒品數量已達10公克以上，應依毒品危害防制條例第8 條
    第6 項規定加重其刑云云，惟按本條項加重其刑之規定，考
    其立法理由在於：「在實務上，無償轉讓毒品達一定數量者
    ，其所生之危害及影響並不亞於運輸或販賣毒品，如僅因其
    構成要件不同，刑責即有重大差距，實有失衡平，爰增列第
    六項，規定轉讓達一定數量者，加重其刑至二分之一。」，
    是僅針對「轉讓」毒品達一定數量之犯行，始有適用，倘係
    販賣毒品者，自無從適用該規定逕予加重其刑，公訴人此處
    所認亦有所誤，併予指明。爰審酌被告因施用目的購入毒品
    後，因不欲繼續施用而起意販賣MDA 、MDMA及愷他命等毒品
    之動機，警詢中自承高中畢業之智識程度，及本院審判程序
    自承現罹病之生活狀況，與目前毒品氾濫，被告於此社會治
    安日益惡化之際，明知為管制之毒品卻仍於網路上兜售販賣
    ，販賣之數量、影響社會治安之程度等犯罪手段及造成之損
    害，犯後未能完全坦承犯行之態度等一切情狀，量處如主文
    所示之刑。
四、扣案含第二級毒品MDA 成分之淺粉紅色藥錠43顆（驗餘淨重
    12.69 公克）、含MDMA成分之橘色藥錠3 顆（驗餘淨重1.41
    公克），為被告犯販賣毒品罪持有之第二級毒品，應依毒品
    危害防制條例第18條第1 項前段規定沒收銷燬。又扣案之第
    三級毒品愷他命（瓶裝驗前毛重3.65公克，淨重1.33 公 克
    ，驗餘淨重1.31公克）為被告所有供犯販賣第三級毒品罪所
    用之物；至於包裝愷他命所用之包裝瓶2 瓶，有防止毒品裸
    露，逸出及潮溼之功能，並便於攜帶，另行動電話1 支（不
    含SIM 卡），則為被告供聯絡販賣毒品事宜所用，均屬被告
    犯販賣第三級毒品罪所用之物，且皆為被告所有，均應依同
    條例第19條第1 項規定併予宣告沒收，因沒收之物皆已扣案
    ，無不能沒收情形，爰不諭知追徵其價額。至另上開行動電
    話搭配使用之門號0000000000號SIM 卡1 張，則係電信公司
    所有出租予人使用之物，非被告所有之物，亦非違禁物，自
    無從依毒品危害防制條例第19條或刑法第38條規定為沒收之
    諭知，再以敘明。
五、公訴意旨以：被告於95年1 月間，在舞廳內係基於營利之意
    圖，向不詳成年男子以事實欄所述之價格，販入第三級毒品
    愷他命2 瓶，以及內含第二級毒品MDA 成分之淺粉紅色藥錠
    44顆與含MDMA成分之橘色藥錠3 顆，因認此販入部分已涉犯
    毒品危害防制條例第4 條第2 項、第3 項之販賣第二級毒品
    與第三級毒品既遂罪等語。訊據被告則堅決否認有意圖營利
    而販入毒品之犯行，辯稱：其當時買入毒品是自己要施用，
    不是要販賣等語。按犯罪事實應依證據認定之，無證據不得
    認定犯罪事實，刑事訟訴法第154 條第2 項定有明文。又認
    定犯罪事實所憑之證據，無論直接或間接證據，其為訴訟上
    之證明，須達於通常一般之人均不致有所懷疑，而得確信其
    為真實之程度者，始得據為有罪之認定，倘其證明尚未達到
    此一程度，而有合理之懷疑存在時，尚難為有罪之認定基礎
    （最高法院76年臺上字第4986號判例參照）。經查，公訴人
    認被告涉有販賣毒品既遂罪嫌，無非以被告於本院審判程序
    中所供稱之每月收支經濟狀況、買入毒品之數量及價格，與
    被告買入後僅施用1 顆等情況為其論據。惟查，本案被告買
    入愷他命僅2 瓶，驗餘淨重不過1.31公克，尚非鉅量；至含
    第二級毒品成分之藥錠部分，縱將買入當時未列管之PMMA成
    分藥錠3 顆計入，而達50顆之多，但被告已陳稱：當時係因
    買1 顆搖頭丸要500 元，買多便宜，且朋友慫恿效果不錯才
    一次買足等語明確，核此買入量多得享折扣之情，與一般毒
    品交易常情並非有違，且藥錠型態之第二級毒品MDA 或MDMA
    非易腐之物，被告一次買入後，再依慣常頻率作長期施用之
    情，亦非無可能。雖被告95年1 月間買入後，至同年4 月間
    經查獲之期間，僅施用1 顆內含MDA 成分之藥錠，然此情原
    因多端，被告染毒上癮情況不重，也有可能，此參卷附臺灣
    高等法院被告前案紀錄表，顯示被告在本案前未曾因施用毒
    品案件經法院裁定觀察勒戒或判罪服刑，亦能得佐，自不能
    逕以被告買入毒品之數超過1 、2 次用毒之量，或被告在買
    入後實際用毒次數稀少，即回溯推論買入毒品之初，乃基於
    意圖營利而販入。另被告買入本案毒品（縱含PMMA藥錠部分
    ）所需金額總計不過2 萬元，依被告於本院審判程序中所供
    95年1 至4 月間每月收支狀況，其每月薪資收入2 萬7,000
    元，支出部分含房屋租金9,000 元、生活費1 萬3,000 元、
    卡費2,000 至4,000 元，合計達2 萬4,000 至2 萬6,000 元
    ，收支尚稱平衡，雖無額外餘款可供購入2 萬元之毒品，但
    被告自稱：其買入毒品需款來自之前向銀行借得信用貸款6
    萬元之餘款等語，以被告上述收支平衡、應無負債之經濟信
    用狀況而言，難認無據，則被告買毒資金亦在其經濟信用可
    得支配之範圍內，且該2 萬元借款債務並非鉅資，依其收支
    狀況，也在一般人勉為調度可為支應之範圍內，尚無明顯事
    證足徵被告在買入之初，即有藉購得毒品獲利套現之目的或
    動機。綜上，公訴人所舉事證尚無法使本院確信被告有意圖
    營利販入毒品之事實，而被告係供施用而買入毒品，嗣起意
    販賣，著手販賣未遂，業如前述，是認被告仍應論以販賣未
    遂，併此敘明。
據上論斷，應依刑事訴訟法第299 條第1 項前段，毒品危害防制
條例第4 條第6 項、第2 項、第3 項、第18條第1 項前段、第19
條第1 項，刑法第2 條第1 項前段、第11條、第55 條 、第25條
第2 項，判決如主文。
本案經檢察官曾勁元到庭執行職務
中　　華　　民　　國　　96　　年　　2 　　月　　9 　　日
                  刑事第四庭審判長法  官  杜惠錦
                                  法  官  江翠萍
                                  法  官  梁哲瑋
以上正本證明與原本無異。
如不服本判決，應於判決送達後10日內，向本院提出上訴狀。
                                  書記官  陳玉瓊
中　　華　　民　　國　　96　　年　　2 　　月　　9 　　日
附表（修正後刑法下稱新法，修正前刑法下稱舊法）：
┌──┬───────────┬───────────┬──────┬─────────┐
│編號│     新法規定         │      舊法規定        │  比較結果  │    理由及根據    │
├──┼───────────┼───────────┼──────┼─────────┤
│ 1. │第33條第5 款          │第33條第5 款          │舊法第33條第│1.新法第33條第5款 │
│    │罰金：新臺幣1,000 元以│罰金：1元以上。       │5款         │  規定罰金刑為新臺│
│    │上，以百元計算之。    │                      │            │  幣1,000 元以上，│
│    │                      │                      │            │  以百元計算之，新│
│    │                      │                      │            │  法施行後，應依新│
│    │                      │                      │            │  法第2條 第1 項之│
│    │                      │                      │            │  規定，適用最有利│
│    │                      │                      │            │  於行為人之法律（│
│    │                      │                      │            │  最高法院95年度第│
│    │                      │                      │            │  8 次刑事庭會議決│
│    │                      │                      │            │  議三(一)1.參照）│
│    │                      │                      │            │2.舊法第33條第5款 │
│    │                      │                      │            │  所規定之罰金最低│
│    │                      │                      │            │  數額，依現行法規│
│    │                      │                      │            │  所定貨幣單位折算│
│    │                      │                      │            │  新臺幣條例第2條 │
│    │                      │                      │            │  所定比例換算結果│
│    │                      │                      │            │  ，為銀元1元即新 │
│    │                      │                      │            │  臺幣3元以上；惟 │
│    │                      │                      │            │  依新法第33條規定│
│    │                      │                      │            │  ，則為新臺幣1,00│
│    │                      │                      │            │  0元以上，比較結 │
│    │                      │                      │            │  果，新法並未有利│
│    │                      │                      │            │  於被告，依刑法第│
│    │                      │                      │            │  2條第1項之規定，│
│    │                      │                      │            │  自應適用行為時之│
│    │                      │                      │            │  舊法定本件罰金刑│
│    │                      │                      │            │  之最低數額。    │
├──┼───────────┼───────────┼──────┼─────────┤
│ 2. │第55條                │第55條前段            │無須比較    │1.新法第55條但書係│
│    │一行為而觸犯數罪名者，│一行為而觸犯數罪名，…│            │  想像競合犯科刑之│
│    │從一重處斷。但不得科以│…從一重處斷。        │            │  限制，為法理之明│
│    │較輕罪名所定最輕本刑  │                      │            │  文化，非屬法律之│
│    │以下之刑。            │                      │            │  變更，無須為新舊│
│    │                      │                      │            │  法之比較適用。  │
│    │                      │                      │            │2.最高法院95年度第│
│    │                      │                      │            │  八次刑事庭會議決│
│    │                      │                      │            │  議五(二)參照。  │
├──┼───────────┼───────────┼──────┼─────────┤
│ 3. │第25條第2項           │第25條第2項           │無須比較    │新法將原第26條有關│
│    │未遂犯之處罰，以有特別│未遂犯之處罰，以有特別│            │一般未遂犯之處罰效│
│    │規定者為限，並得按既遂│規定者，為限。        │            │果，移列第25條第2 │
│    │犯之刑減輕之。        │                      │            │項後段，而使第25條│
│    │                      │第26條前段            │            │規範一般未遂犯之規│
│    │                      │未遂犯之處罰，得按既遂│            │定趨於完整，第26條│
│    │                      │犯之刑減輕之。        │            │則專為規範不能未遂│
│    │                      │                      │            │，以利體例之清晰（│
│    │                      │                      │            │修正理由參照），上│
│    │                      │                      │            │開修正內容無涉罪刑│
│    │                      │                      │            │實質內容之變更，而│
│    │                      │                      │            │無新舊法比較適用之│
│    │                      │                      │            │問題，應逕行適用新│
│    │                      │                      │            │法之規定。        │
└──┴───────────┴───────────┴──────┴─────────┘
附錄本案論罪科刑法條全文 :
毒品危害防制條例第4條
製造、運輸、販賣第一級毒品者，處死刑或無期徒刑；處無期徒
刑者，得併科新臺幣 1 千萬元以下罰金。
製造、運輸、販賣第二級毒品者，處無期徒刑或 7 年以上有期徒
刑，得併科新臺幣 7 百萬元以下罰金。
製造、運輸、販賣第三級毒品者，處 5 年以上有期徒刑，得併科
新臺幣 5 百萬元以下罰金。
製造、運輸、販賣第四級毒品者，處 3 年以上 10 年以下有期徒
刑，得併科新臺幣 3 百萬元以下罰金。
製造、運輸、販賣專供製造或施用毒品之器具者，處 1 年以上 7
年以下有期徒刑，得併科新臺幣 1 百萬元以下罰金。
前五項之未遂犯罰之。
